# 请教递延所得税适用税率的问题

提问人：夏天的大树 时间：2014-06-30 14:07:04
1 、假设，本年税率10%，计提坏账准备 100 万，预计对应款项明年均可收回，明年税率将恢复到25%，则递延所得税资产应确认多少？准则要求按预计转回年度即25%确认。 那么，本年纳税调增当期所得税费用100*10%=10万，如按25%确认递延所得税资产，调减递延所得税费用 25 万，当中 15 万差额该如何理解？ 2 、又，如本年免税，明年25%，那么递延所得税资产又该如何确认呢？就按25%确认，利润多出 25 万吗？
有点迷茫，请版主解惑，谢谢

回答人：chenyiwei
所得税准则规定“资产负债表日，对于递延所得税资产和递延所得税负债，应当根据税法规定，按照预期收回该资产或清偿该负债期间的适用税率计量”。这是因为所得税准则是偏重于“资产负债表观”的准则，其侧重点在于资产、负债的恰当计量，并以递延所得税资产、负债的变动来定义递延所得税费用。所以可能出现递延所得税费用出现负数的情况，这是为了保证资产负债表层面对递延所得税资产和负债计量的准确性而不得不作出的牺牲。理解了这一点也就可以接受所得税费用为负数的情况了。